【裁判字號】    99,審易,54
【裁判日期】    990211
【裁判案由】    竊盜
【裁判全文】
臺灣高雄地方法院刑事判決            99年度審易字第54號
公  訴  人  臺灣高雄地方法院檢察署檢察官
被      告  乙○○
上列被告因竊盜案件，經檢察官提起公訴（98年度偵字第35215
號），嗣因被告就被訴事實為有罪之陳述，經本院告知簡式審判
程序之旨，並聽取公訴人及被告之意見後，裁定依簡式審判程序
審理，判決如下：
    主  文
乙○○犯毀越安全設備夜間侵入住宅竊盜罪，累犯，處有期徒刑
拾月。
    事  實
一、乙○○前於民國93年間因竊盜案件，經臺灣高等法院高雄分
    院以93年度上易字第667號判處有期徒刑10月確定。又於94
    年間因贓物案件，經臺灣屏東地方法院以94年度簡字第479
    號判處有期徒刑4月確定，上開案件經合併定應執行刑為有
    期徒刑1年確定，於95年5月3日縮短刑期執行完畢。詎其仍
    不知悔悟，復基於意圖為自己不法所有之犯意，於98年1月
    12日夜間5時30分許，至甲○○高雄縣林園鄉○○路3號住宅
    ，毀損上址後方紗窗並踰越窗戶侵入，在2 樓竊取甲○○所
    有之手錶1 支、三星牌行動電話（型號：SGH-C268、序號：
    000000000000000 ）1 支、3.5G行動網卡1 支、印章、華南
    銀行存款簿、筆記型電腦（型號：M9V 、序號：5ANG089683
     、 現金新台幣（下同）83,325元等物（合計價值約138,32
    5 元）得手後離去。嗣經甲○○報警處理，員警調閱前揭行
    動電話之通聯記錄，得知該行動電話遭竊後，係由乙○○插
    入其友人劉麗娟所有之行動電話門號0000000000號之SIM 卡
    使用，始循線查知上情。
二、案經臺灣高雄地方法院檢察署檢察官主動簽分偵查起訴。
    理  由
一、本件被告乙○○所犯為死刑、無期徒刑、最輕本刑為3年以
    上有期徒刑或高等法院管轄第一審案件以外之罪，其於準備
    程序中就前揭被訴事實為有罪之陳述，經本院告知簡式審判
    程序之旨，並聽取其及公訴人之意見後，本院認無不得或不
    宜改依簡式審判程序進行之處，爰依刑事訴訟法第273條之1
    第1項規定，裁定進行簡式審判程序，合先敘明。
二、上揭事實，業據被告乙○○坦承不諱，核與證人即被害人甲
    ○○於警詢之指訴、證人即被告之友人劉麗娟於警詢及偵查
    中具結之證述情節相符，復有現場照片6張、乙○○現場確
    認照片4張、通聯調閱查詢單（序號：000000000000000）、
    交通部中央氣象局98年高雄地區日出日沒時刻表各1份在卷
    可稽，足認被告之自白與事證相符。從而，本案事證明確，
    被告犯行洵堪認定，應予依法論科。
三、按刑法第321條第1項第2款規定將「門扇」、「牆垣」、「
    其他安全設備」並列，則所謂「門扇」專指門戶而言，應屬
    狹義，僅指分隔住宅或建築物內外之間之出入口大門而言；
    而所謂「其他安全設備」，指門扇牆垣以外，依通常觀念足
    認防盜之一切設備而言，如電網、門鎖以及窗戶等是，至於
    已經入大門室內之住宅或建築物內部諸門，不論是房間門、
    廚房門、通往陽台之落地鋁製玻璃門，則應認係「其他安全
    設備」，最高法院25年上字第4168號判例意旨，司法院（73
    ）廳刑一字第603號及臺灣高等法院暨所屬法院72年度法律
    座談會刑事類第28號研討結果可資參照。本案被告以如事實
    欄所載之方式使窗戶失其防閑作用後，侵入被害人之住宅，
    核與毀越安全設備之構成要件相當。查高雄地區98年1 月12
    日之日出時刻為6 時41分，此有上開日出日沒時刻表附卷可
    憑，且本案如事實欄所載之地點，為被害人之住宅，是被告
    於98年1 月12日凌晨5 時30分許侵入上址，係屬夜間侵入住
    宅無誤。再按刑法第321 條第1 項第2 款之毀越門扇安全設
    備竊盜罪，關於「毀越」指毀損與踰越而言，毀越門扇或安
    全設備而入室行竊，其越入行為即屬侵入住宅，已結合於所
    犯加重竊盜之罪質中，無更行構成侵入住宅罪之理；而其中
    毀損安全設備竊盜罪，乃同法第354 條之毀損罪與普通竊盜
    罪之結合犯，上開毀損安全設備，係犯普通竊盜罪之加重情
    形，已結合於所犯加重竊盜之罪質中，自不能於論以加重竊
    盜罪外，更行論以毀損罪，最高法院27年上字第1887號判例
    、92年度台非字第6 號判決意旨可資參照。是以，被告所為
    如事實欄所載無故毀損建築物紗窗及侵入他人住宅之行為，
    均不另論罪。又刑法第321 條第1 項所列各款為竊盜之加重
    條件，如犯竊盜罪兼具數款加重情形時，因竊盜行為祇有一
    個，仍祇成立一罪，不能認為法律競合或犯罪競合，但判決
    主文應將各種加重情形順序揭明，理由並應引用各款，俾相
    適應，最高法院69年台上字第3945號判例意旨參照，是被告
    以一竊盜行為，兼具上開2 款加重條件，仍應僅成立一罪。
    是核被告乙○○所為，係犯刑法第321 條第1 項第1 款、第
    2 款之於夜間侵入住宅、毀越安全設備竊盜罪。被告前有如
    事實欄所載之犯罪經判處有期徒刑確定執行完畢之事實，有
    臺灣高等法院被告前案紀錄表在卷可佐，其於上開徒刑執行
    完畢後，5 年以內故意再犯本件法定刑為有期徒刑以上之罪
    ，為累犯，應依刑法第47條第1 項加重其刑。爰審酌被告正
    值青壯，不思以正當途徑獲取財物，竟趁夜深人靜之際，破
    壞安全設備侵入他人住處行竊，除侵害個人之財產權外，更
    破壞個人之居住安寧及安全，所為實屬可議，所竊取之財物
    價值總和約138,325 元，對被害人造成之損失非輕；惟念其
    犯後坦承犯行，態度尚可，及被告之生活狀況、品行、智識
    程度等一切情狀，量處如主文所示之刑，藉資懲儆。
據上論斷，應依刑事訴訟法第273條之1第1項、第299條第1項前
段，刑法第321條第1項第1款、第2款、第47條第1項，判決如主
文。
本案經檢察官李英霆到庭執行職務。
中    華    民    國    99    年    2    月    11    日
                  刑事第十庭    法  官  李代昌
以上正本證明與原本無異。
如不服本判決應於收受判決後10日內向本院提出上訴書狀，並應
敘述具體理由。其未敘述上訴理由者，應於上訴期間屆滿後20日
內向本院補提理由書(均須按他造當事人之人數附繕本)「切勿逕
送上級法院」。
中    華    民    國    99    年    2    月    11    日
                                書記官  黃振祐
附錄本案論罪科刑適用法條：
刑法第321條（加重竊盜罪）
犯竊盜罪而有左列情形之一者，處6 月以上、5 年以下有期徒刑
：
  一、於夜間侵入住宅或有人居住之建築物、船艦或隱匿其內而
      犯之者。
  二、毀越門扇、牆垣或其他安全設備而犯之者。
  三、攜帶兇器而犯之者。
  四、結夥三人以上而犯之者。
  五、乘火災、水災或其他災害之際而犯之者。
  六、在車站或埠頭而犯之者。
前項之未遂犯罰之。

司法院資訊處製作；財團法人民間司法改革基金會備份。
